zh-CN: 引体向上杆: 球形握把; 多功能握把; RAW; 标准; 其他
it: Barra per trazioni: Impugnatura a globo; Impugnatura multipla; Semplice; Standard; Altro
pt-BR: Barra de flexão de braços: Aperto de globo; Multiaperto; RAW; Padrão; Outro
ru: Турник: Рукоятка глобуса; С несколькими ручками; Необработанная; Стандартная; Другое
el: Μπάρα έλξης: Σφαιρική λαβή; Πολλαπλή λαβή; Ωμοί; Κανονικό; Άλλο
hu: Húzódzkodórúd: Gömbfogantyú; Kombinált; Raw; Normál; Egyéb
th: บาร์ดึงข้อ: ด้ามจับแบบกลม; ด้ามจับหลายแบบ; RAW; มาตรฐาน; อื่นๆ
cs: Hrazda: Kulový úchop; Víceúchopový; RAW; Standardní; Jiné
hr-HR: Šipka za zgibove: Globe šipka za zgibove; Višestruki hvat; Jednostavna; Standardna; Ostalo
bg-BG: Лост за набиране: Глобусен захват; Многофункционален захват; Необработен; Стандартен; Други
lt-LT: Skersinis: Rutulys; Kelių rankenų; Neapdorotas; Standartinis; Kita
ro-RO: Bară de tracțiune: Mâner sferic; Mânere multiple; Fără mânere; Standard; Altele
es: Barra de dominadas: Empuñadura de globo; Agarre múltiple; RAW; Estándar; Otros
fr: Barre de traction: Prises rondes; Multi-grip; RAW; Standard; Autre
nl: Optrekstang: Bolgreep; Multi-grip; RAW; Standaard; Andere
nb: Pull-Up-stang: Globusgrep; Flergrep; RAW; Standard; Annet
de: Klimmzugstange: Kugelgriff; Mehrfachgriff; RAW; Standard; Sonstiges
fi: Ylösvetotanko: Globe grip; Multi-grip; RAW; Tavallinen; Muu
tr: Barfiks Çubuğu: Küresel kavrama; Çoklu kavrama; RAW; Standart; Diğer
en: Pull-up bar: Globe grip; Multi-grip; Raw; Standard; Other
pt-PT: Barra de elevações: Aperto de globo; Vários apertos; RAW; Padrão; Outro
da: Pull-Up-stang: Globusgreb; Multigreb; RAW; Standard; Andet
zh-TW: 引體上升桿: 球形握把; 多握把; RAW; 標準; 其他
pl: Drążek podciągania: Uchwyt kulisty; Wielofunkcyjny uchwyt; RAW; Standard; Inne
ja: 懸垂バー: グローブグリップ; マルチグリップ; RAW; スタンダード; その他
vi: Thanh xà: Tay cầm quả cầu; Nhiều tay cầm; RAW; Bánh xe tiêu chuẩn; Khác
ko: 풀업 바: 글로브 그립; 멀티그립; RAW; 표준; 기타
sk-SK: Vyťahovacia lišta: Globe grip; Viacnásobný úchop; Surový; Štandardný; Iné
sl-SI: Palica za zgibe z nadprijemom: Globusni; Večkratni oprijem; Gola; Standardna; Drugo
sv: Pull-up-stång: Globgrepp; Multigrepp; RAW; Standard; Övrigt